臺灣高雄地方法院刑事判決　　　　　　　　　　　　九十二年度易字第一九四五號
　　公　訴　人　臺灣高雄地方法院檢察署檢察官
　　被　　　告　甲○○
右列被告因贓物案件，經檢察官提起公訴（九十二年度偵字第一五一七八、第一二六
四一號），本院判決如左：
    主  文
甲○○收受贓物，處有期徒刑參月，如易科罰金，以佰元折算壹日；又竊盜，處有
期徒刑陸月，如易科罰金，以參佰元折算壹日。應執行有期徒刑捌月，如易科罰金，
以參佰元折算壹日。
    事  實
一、甲○○基於收受贓物之犯意，於民國九十二年六月十一日晚間七、八時許，在高
    雄縣鳳山市之五甲夜市前，明知不詳年籍、姓名為「李志明」之成年男子所騎乘
    之車牌號碼ＧＶＥ─四四九號重型機車一輛係來路不明之贓物（丁○所有，於同
    年六月十一日下午三時三十分許，在高雄市○○區○○街二十二號前失竊，約價
    值新台幣（下同）二萬五千元〕，竟仍予以收受騎用，迄至同年六月十二日下午
    三時許，甲○○騎乘上開贓車，途經高雄市○鎮區鎮○路之鎮海加油站前時，適
    便衣警員行經該處，查覺有異查獲上情。
二、甲○○另意圖為自己不法之所有，於九十二年七月十六日上午十時許，騎乘其所
    有之車牌號碼ＷＢＴ—八九一號輕型機車，至高雄縣鳳山市○○○路一一九巷七
    十五號之高雄縣鳳山市立第二圖書館，趁無人注意之際，徒手竊取該圖書館所有
    之水溝蓋十個，約價值三千元，得手後放置在前開機車之腳踏板上，欲載往他處
    變賣換取現金，旋即為高雄縣鳳山市立第二圖書館館長丙○○察覺，而報警當場
    查獲。
三、案經高雄縣警察局鳳山分局、高雄市政府警察局前鎮分局報告臺灣高雄地方法院
    檢察署檢察官偵查起訴。
    理  由
一、訊據被告甲○○雖坦承有前開竊取圖書館所有之水溝蓋十個之犯行，惟矢口否認
    有何右揭收受贓物犯行，辯稱：車子是張文松騎回來的，我不知道張文松何時去
    騎回這輛車，但是我當天被他載就被查獲，之前我沒使用過這輛車，當天我與我
    弟弟、張文松三人共乘該機車，張文松叫我們把車子牽去加油，我們在加油站的
    時候被便衣警察騎車經過查獲。當時車子是張文松騎的，我坐在前面，我弟弟坐
    在後面。我不知車子是贓車云云；經查，被告右揭竊取水溝蓋之事實，業據被害
    人丙○○於警詢中指訴綦詳，另車牌號碼：ＧＶＥ—四四九號重型機車，係被害
    人丁○所有而於九十二年六月十一日十五時三十分許，在高雄市○○區○○街二
    十二號前，遭不詳年籍、姓名之成年男子竊取之事實，業據被害人丁○於警詢中
    供述明確，且有高雄市政府警察局車輛協尋（尋獲）電腦輸入單、贓物認領保管
    收據等各一紙附於警卷可據。被告雖於本院訊問時以前開機車是張文松所偷等前
    詞置辯；惟查，被告於警詢時供稱：該車是九十二年六月十一日晚上八時三十分
    許，在高雄縣鳳山市五甲夜市，向朋友阿明借的，借機車來代步云云；於檢察官
    偵查中亦陳稱：該車是向住五甲之「李志明」借來，與他不熟，不知住何處，沒
    有問車子何來，剛好遇見，平日沒有聯絡，不知是贓車云云；是被告就前開機車
    來源前後顯然供述不一致，所辯是否可採，顯屬可疑，又證人乙○○即當場查獲
    員警到庭結證稱：當天是我騎機車載同事陳俊壹，經過鎮海路要去大遠百查贓車
    ，騎到加油站的時候我同事說有一為女生騎贓車，要回去看一下，我就繞回去，
    當天我轉到加油站的時候，就看到被告一人坐在機車上面，機車有發動，後來有
    壹個人即張文松從廁所出來，我問他說在這裡做什麼，他說上廁所而已，被告壹
    個人在那裡機車發動，也沒有加油，我就問從廁所出來的人是否認識被告，他說
    不認識，被告也說不認識從廁所出來的人，所以我也沒有辦法抓從廁所出來的人
    。我看到的情形是被告在車上，加油站進出的人很多，所以沒有辦法判斷是否還
    有其他同夥。當時機車停在加油站那裡還在發動，不知道要去哪裡。當時我們看
    到機車的鎖孔明顯有被破壞過的痕跡，好像是隨便拿鑰匙都可以開。當天被告是
    一個人跨坐看到張文松的時候並沒有發覺他有要走向機車這裡等語；足徵查獲贓
    車之錀匙孔明顯可見是已被破壞過的痕跡，是如被告是向朋友所借，騎乘之時即
    可預見而可得而知是來路不明之贓車，又被告雖又辯稱：是張文松所偷，惟查證
    人乙○○所證，當時有張文松之人在現場，惟被告表示並不認識張文松，且當時
    張文松自廁所走出之時，並無走向機車之跡象，準此，被告事後所辯車子係張文
    松所竊，伊不知情云云，亦不足採信。按每部機車均有行車執照，用以記載機車
    所有人及該車之基本資料，被告係成年人，自應知悉機車需有行車執照作為車輛
    來源證明，被告於收受該機車時，未詢問車輛之來源，亦未請求交付該機車之行
    車執照，再參酌被告既不知綽號「阿明」之真實姓名、年籍、住所，亦未約定如
    何返還機車，且該機車並非老舊之機車，衡之一般騎乘機車者之社會經驗，均會
    質疑該機車係來源不明之贓車，被告豈有不知該機車係來源不明贓物之理！被告
    辯稱於收受時不知該機車係屬贓車云云，顯係卸責之詞，不足採信。此外，復有
    高雄縣政府警察局鳳山分局五甲派出所扣押筆錄、扣押物品證明書、扣押物品目
    錄表、前鎮分局扣押筆錄、扣押物品證明書〔以上均各一份〕、機車照片二張、
    查獲水溝蓋現場照片三張、贓物領據二紙等附卷可資佐證。事證明確，被告收受
    贓物及竊盜等犯行洵堪認定，應予依法論科。
二、核被告甲○○所為，係犯刑法三百四十九條第一項之收受贓物罪及刑法第三百二
    十條第一項之竊盜罪。所犯二罪間，犯意各別，行為互殊，應分論併罰。爰審酌
    被告不思以勞力賺取財物，竟圖一時便利，而竊取他人之物及收受他人失竊之物
    ，且竊取水溝蓋之犯行，足以造成往來人車之重大危險，收受贓車犯行，則造成
被害人財產回復之困難，助長竊盜者之犯罪，犯罪所生危害非輕等情，惟念犯罪
    後部分坦承犯行，態度尚可，及所得之物品已經被害人領回等一切情狀，就其所
    犯二罪，各量處如主文所示之刑，並均諭知易科罰金之折算標準；並定其應執行
    之刑，復諭知易科罰金折算標準，以示懲儆。
據上論斷，應依刑事訴訟法第二百九十九條第一項前段，刑法第三百四十九條第一項
、第三百二十條第一項、第四十一條、第五十一條第五款，罰金罰鍰提高標準條例第
一條前段、第二條，判決如主文。
中      華      民      國    九十三    年      三      月     三十     日
                                      臺灣高雄地方法院刑事第一庭
                                          審判長法  官  林水城
                                                法  官  方百正
                                                法  官  陳銘珠
右正本證明與原本無異。
如不服本判決，應於判決送達後十日內，向本院提出上訴狀。
                                                書記官  謝群育
中      華      民      國    九十三    年      三      月     三十     日
參考法條：
中華民國刑法第三百四十九條
收受贓物者，處三年以下有期徒刑、拘役或五百元以下罰金。
搬運、寄藏、故買贓物或為牙保者，處五年以下有期徒刑、拘役或科或併科一千元以
下罰金。
因贓物變得之財物，以贓物論。
中華民國刑法第三百二十條
(普通竊盜罪、竊佔罪)
意圖為自己或第三人不法之所有，而竊取他人之動產者，為竊盜罪，處五年以下有期
徒刑、拘役或五百元以下罰金。
意圖為自己或第三人不法之利益，而竊佔他人之不動產者，依前項之規定處斷。
前二項之未遂犯罰之。
